【裁判字號】    98,審訴,2973
【裁判日期】    980831
【裁判案由】    毒品危害防制條例
【裁判全文】
臺灣高雄地方法院刑事判決            98年度審訴字第2973號
公  訴  人  臺灣高雄地方法院檢察署檢察官
被      告  甲○○
                      號
                    現另案於臺灣高雄監獄執行中
上列被告因毒品危害防制條例案件，經檢察官提起公訴（98年度
毒偵字第3826號），被告就被訴事實為有罪陳述，經本院告知簡
式審判程序意旨且聽取公訴人及被告之意見後，本院合議裁定由
受命法官獨任依簡式審判程序審理，判決如下：
    主  文
甲○○施用第一級毒品，累犯，處有期徒刑柒月。扣案之第一級
毒品海洛因壹包（檢驗前淨重零點零伍貳公克，檢驗後淨重零點
零肆參公克）沒收銷燬。
    事  實
一、甲○○前因施用毒品案件，經本院以93年度毒聲字第2455號
    裁定送觀察、勒戒後，認有繼續施用毒品之傾向，復經本院
    以94年度毒聲字第316 號裁定令入戒治處所施以強制戒治，
    於94年10月21日停止戒治交付保護管束，於95年2 月1 日保
    護管束期滿，未經撤銷視為強制戒治執行完畢，並經臺灣高
    雄地方法院檢察署檢察官以94年度戒毒偵字第579 號為不起
    訴處分確定。又因施用毒品案件，經本院以96年度訴字第28
    40號案件判處有期徒刑7 月確定，於97年6 月19日執行完畢
    。詎其猶不知悔改，復於強制戒治執行完畢釋放後5 年內，
    基於施用第一級毒品海洛因之犯意，於98年6 月21日21時許
    ，在高雄市旗津區○○○路之海邊，以將海洛因摻水置入針
    筒注射方式，非法施用第一級毒品海洛因1 次。嗣於98 年6
    月22日19時45分許，在高雄市小港區○○○路與台機路路口
    ，因形跡可疑為警盤查，甲○○乃於警員發現其犯罪前，主
    動將其藏放於長褲左口袋內之第一級毒品海洛因1 包（檢驗
    前淨重0.052 公克，檢驗後淨重0.043 公克）交付警員，且
    願接受裁判，經徵得其同意採尿液送驗後，呈嗎啡陽性反應
    ，始悉上情。
二、案經高雄市政府警察局三民第二分局報請臺灣高雄地方法院
    檢察署檢察官偵查起訴。
    理  由
一、本件被告甲○○所犯為死刑、無期徒刑、最輕本刑為3年以
    上有期徒刑以外之罪，其於準備程序中就被訴事實為有罪之
    陳述，經本院告知簡式審判程序之旨，並聽取當事人意見後
    ，合議庭認宜進行簡式審判程序，爰依刑事訴訟法第273條
    之1第1項規定，裁定本件由受命法官獨任進行簡式審判程序
    ，合先敘明。
二、前揭事實，業據被告甲○○於偵查及本院審理中坦承不諱；
    又其為警查獲時所採尿液經送檢驗結果，呈嗎啡之陽性反應
    ，有毒品案件嫌疑人尿液採證代碼對照表及高雄市立凱旋醫
    院98年7月1日濫用藥物尿液檢驗報告各1份在卷可稽；另扣
    案之白色粉末1包，經送鑑驗結果，含海洛因成分（檢驗前
    淨重0.052公克，檢驗後淨重0.043公克），有高雄市立凱旋
    醫院98年8 月5 日濫用藥物成品檢驗鑑定書1 紙附卷可稽。
    此外，復有第一級毒品海洛因1 包扣案可資佐憑，被告自白
    與事實相符，應堪採信。本件事證明確，被告犯行足以認定
    。
三、核被告所為，係犯毒品危害防制條例第10條第1 項之施用第
    一級毒品罪。其持有海洛因之低度行為，應為施用之高度行
    為所吸收，不另論罪。又被告前曾犯施用毒品案件，經判處
    有期徒刑7月確定，於97年6月19日縮短刑期執行完畢情事，
    有臺灣高等法院被告前案紀錄表1份在卷可查，其於上開有
    期徒刑執行完畢後5年內，再犯本件有期徒刑之罪，為累犯
    ，應依刑法第47條第1項規定，加重其刑。被告於警方發覺
    其涉及施用海洛因毒品犯行前，主動交付毒品並坦承該次施
    用海洛因犯行且願接受裁判，經高雄市政府警察局三民第二
    分局刑事案件移送書載記明確，且有被告98年6 月22日警訊
    筆錄可稽，其乃係對於未經發覺之罪自首並願接受裁判，應
    依刑法第62條前段規定，減輕其刑，又本罪既同時有刑之加
    重及減輕事由，應依刑法第71條第1 項規定，先加後減。爰
    審酌被告前曾因施用毒品案件經送觀察、勒戒，卻復犯本案
    之施用第一級毒品犯行，足見其欠缺戒除毒品之決心，誠屬
    不該，惟念及被告犯後坦承犯行，且施用毒品乃屬對其自身
    健康之戕害行為，對社會所造成之損害尚非直接，且被告於
    警員發覺前即主動交付毒品及被告之生活狀況、品行、智識
    程度等一切情狀，量處如主文所示之刑。
四、扣案之第一級毒品海洛因1包，應依毒品危害防制條例第18
    條第1項前段之規定，不問屬於被告與否，均沒收銷燬之；
    其包裝袋因殘留微量海洛因毒品，而無析離之實益，爰視同
    毒品整體，併依前開規定沒收銷燬之。至鑑驗耗損部分既已
    滅失，毋庸宣告沒收銷燬，併此敘明。
據上論斷，應依刑事訴訟法第273 條之1 第1 項、第299 條第1
項前段，毒品危害防制條例第10條第1 項、第18條第1 項前段，
刑法第11條、第47條第1 項、第62條前段、第71條第1 項，判決
如主文。
本件案經檢察官陳妍萩到庭執行職務
中    華    民    國    98    年    8     月    31    日
                  刑事第十庭    法  官    黃蕙芳
以上正本證明與原本無異。
如不服本判決應於收受判決後10日內向本院提出上訴書狀，並應
敘述具體理由。其未敘述上訴理由者，應於上訴期間屆滿後20日
內向本院補提理由書(均須按他造當事人之人數附繕本)「切勿逕
送上級法院」。
中    華    民    國    98    年    8     月    31    日
                                 書記官   黃振祐
附錄本判決論罪科刑之法條
毒品危害防制條例第10條第1項
施用第一級毒品者，處6月以上5年以下有期徒刑。


司法院資訊處製作；財團法人民間司法改革基金會備份。
